# 关于工程施工企业自建的房屋，将来用于出租，用什么科目核算的问题

提问人：Grace_p 时间：2019-02-16 21:28:31
请教陈版主：工程施工企业自建的房屋，将来用于出租，在核算时是不是放在 “在建工程” 科目？能否放在存货项下 “工程施工”呢？

回答人：chenyiwei
因为是自建房屋，日后将形成投资性房地产，故在建设期间应通过 “投资性房地产——在建” 科目归集实际施工成本，完工后转入 “投资性房地产——房屋建筑物”。不通过“工程施工”科目核算。